臺灣板橋地方法院刑事判決             100年度易字第3360號
公  訴  人  臺灣板橋地方法院檢察署檢察官
被      告  王政義
上列被告因違反毒品危害防制條例案件，經檢察官提起公訴（10
0 年度毒偵字第5691號），被告於本院準備程序進行中，就被訴
犯罪事實為有罪之陳述，本院告知簡式審判程序之旨，並聽取其
與公訴人之意見後，經本院裁定行簡式審判程序審理後，判決如
下：
    主  文
王政義施用第二級毒品，累犯，處有期徒刑肆月，如易科罰金，
以新臺幣壹仟元折算壹日。
    事  實
一、被告王政義前於民國93年間因施用毒品案件，經本院以93年
    度毒聲字第1054號刑事裁定送勒戒處所觀察、勒戒後，認有
    繼續施用毒品之傾向，經本院以94年度毒聲字第2352號刑事
    裁定令入戒治處所施以強制戒治，嗣因執行強制戒治6 個月
    以上，認無繼續戒治之必要，於95年8 月4 日停止戒治出所
    ，並由臺灣板橋地方法院檢察署（下稱板橋地檢署）檢察官
    以95年度戒毒偵字第311 號為不起訴處分確定。另其於81年
    間因違反肅清煙毒條例案件，經本院以81年度訴字第155 號
    刑事判決處有期徒刑5 年確定，且於83年2 月5 日假釋出監
    ，假釋期間付保護管束，惟於假釋期間再犯肅清煙毒條例案
    件，經本院以86年度訴緝字第254 號刑事判決處有期徒刑 4
    年確定，並與上開假釋經撤銷後之殘刑2 年10月17日接續執
    行，而於90年11月8 日假釋出監，假釋期間付保護管束，惟
    於假釋期間犯前開施用毒品案件，該假釋復經撤銷，並於前
    開毒品案件強制戒治執行完畢後接續入監執行殘刑2 年11月
    25日，且上開二罪刑嗣經本院以96年度聲減字第3240號刑事
    裁定各減為有期徒刑2 年6 月、2 年確定，並於96年7 月18
    日因期滿執行完畢出監（於本案構成累犯）。復於99年間因
    施用毒品，經本院以99年度簡字第8772號刑事簡易判決處有
    期徒刑5 月，且得易科罰金確定，並於100 年10月4 日因徒
    刑期滿執行完畢出監（於本案不構成累犯）。
二、詎其仍不知悔改，猶於前開強制戒治執行完畢釋放出所後 5
    年內，竟基於施用第二級毒品甲基安非他命（下簡稱甲基安
    非他命）之犯意，於100 年4 月29日下午某時許，在新北市
    ○○區○○路朋友住處，以將甲基安非他命放置在玻璃球吸
    食器內燒煙之方式，施用甲基安非他命1 次；嗣於同日晚上
    6 時許，在新北市○○區○○路157 號前因其形跡可疑而遭
    警盤查，經其同意而由警採集其尿液送驗，結果呈安非他命
    、甲基安非他命陽性反應，始查悉上情。
三、案經新北市政府警察局中和第一分局移送臺灣板橋地方法院
    檢察署檢察官偵查起訴。
    理  由
壹、程序方面：本件被告王政義所犯係死刑、無期徒刑、最輕本
    刑3 年以上有期徒刑以外之罪，其於準備程序就前揭被訴事
    實為有罪之陳述，經法官告知簡式審判程序之旨，並聽取其
    與公訴人之意見後，本院認無不得或不宜改依簡式審判程序
    進行之處，爰依刑事訴訟法第273 條之1 第1 項、第284 條
    之1 之規定，由本院裁定本件行簡式審判程序，合先敘明。
貳、實體方面：
一、上開事實，業據被告王政義迭於偵訊及本院訊問時自白不諱
    ，且被告於前開時間採集之尿液經送驗，結果呈安非他命、
    甲基安非他命之陽性反應乙節，此有台灣檢驗科技股份有限
    公司出具報告日期2011/6/28 報告編號UL/2011/00000000之
    濫用藥物檢驗報告及新北市政府警察局中和第一分局毒品案
    犯罪嫌犯人姓名及代碼對照表各乙份（詳見偵查卷第4 、 5
    頁）在卷可稽；又按甲基安非他命經口服投與後約70% 於24
    小時內自尿中排出，約90% 於96小時內自尿中排出，由於甲
    基安非他命成分之檢出與其投與方式、投與量、個人體質、
    採尿時間與檢測儀器之精密度等諸多因素有關，因此僅憑尿
    液中呈安非他命陽性反應，並無法確實推算吸食時間距採集
    時間之長短，惟依上述資料推斷，最長可能不會超過4 日等
    情，業經行政院衛生署藥物食品檢驗局於81年2 月8 日（81
    ）藥檢壹字第001156號函示明確，則被告上開時間所採集之
    尿液送驗結果既有安非他命、甲基安非他命之陽性反應，顯
    見被告在經警採尿時往前回溯96小時內之某時（惟應扣除為
    警查獲後至採尿時止人身自由受拘束期間），確有施用第二
    級毒品甲基安非他命之犯行至明。故被告之自白核與事實相
    符，應堪予採信。是本案事證已臻明確，被告犯行洵堪認定
    ，應予依法論科。
二、論罪科刑部分：
(一)、按施用毒品經觀察、勒戒或強制戒治執行完畢釋放後，5 年
    內再犯施用第一、二級毒品之罪者，檢察官或少年法院（地
    方法院少年法庭）應依法追訴或裁定交付審理，毒品危害防
    制條例第23條第2 項定有明文。經查，被告前事實欄一所示
    因施用毒品案件經強制戒治及科刑紀錄等情，此有臺灣高等
    法院被告前案紀錄表乙份在卷可稽，是被告於前開強制戒治
    執行完畢釋放後5 年內再施用毒品，則本件檢察官起訴被告
    施用第二級毒品，符合上開規定，合先敘明。
(二)、又按甲基安非他命依毒品危害防制條例第2 條第2 項第2 款
    之規定，係屬第二級毒品，故核被告所為，係犯毒品危害防
    制條例第10條第2 項之施用第二級毒品罪。又被告持有甲基
    安非他命係供己施用，則其持有之低度行為，為施用毒品之
    高度行為所吸收，不另論罪。再查，被告於81年間因違反肅
    清煙毒條例案件，經本院以81年度訴字第155 號刑事判決處
    有期徒刑5 年確定，且於83年2 月5 日假釋出監，假釋期間
    付保護管束，惟於假釋期間再犯肅清煙毒條例案件，經本院
    以86年度訴緝字第254 號刑事判決處有期徒刑4 年確定，並
    與上開假釋經撤銷後之殘刑2 年10月17日接續執行，而於90
    年11月8 日假釋出監，假釋期間付保護管束，惟於假釋期間
    犯前開施用毒品案件，該假釋復經撤銷，入監執行殘刑2 年
    11月25日，且上開二罪刑嗣經本院以96年度聲減字第3240號
    刑事裁定各減為有期徒刑2 年6 月、2 年確定，並於96 年7
    月18日因期滿執行完畢出監在案，此有上開前案紀錄表可證
    ，是其於受有期徙刑執行完畢後5 年內故意再犯有期徒刑以
    上之本罪，為累犯，應依刑法第47條第1 項之規定，加重其
    刑。
(三)、爰審酌被告前有多次施用毒品之犯行，仍不知悔悟，故態復
    萌，再次施用毒品，無視於毒品對於自身健康之戕害及國家
    對於杜絕毒品犯罪之禁令，惟審酌被告犯後坦承犯行，態度
    尚佳，及施用毒品者均具有相當程度之生理成癮性及心理依
    賴性，戒除不易，且犯罪心態與一般刑事犯罪之本質不同，
    非難性較低等一切情狀，量處如主文所示之刑，併予諭知易
    科罰金之折算標準，以資懲儆。
據上論斷，應依刑事訴訟法第273 條之1 第1 項、第299 條第 1
項前段，毒品危害防制條例第10條第2 項，刑法第11條前段、第
47條第1 項、第41條第1 項前段，判決如主文。
本案經檢察官莊惠真到庭執行職務。
中    華    民    國   100    年    11    月    30    日
                  刑事第十庭法  官  饒金鳳
以上正本證明與原本無異。
如不服本判決，應於判決送達後10日內，向本院提出上訴書狀，
且上訴書狀應敘述具體理由，而上訴書狀未敘述上訴理由者，應
於上訴期間（即自收受判決書之翌日起算10日）屆滿後20日內補
提理由書。
                            書記官  許雅琪
中    華    民    國   100    年    11    月    30    日
附錄本案論罪科刑之法律條文：
毒品危害防制條例第10條第2 項：
施用第二級毒品者，處3 年以下有期徒刑。